# Adrián Alejandro Rodríguez Villarreal

CONSULTOR BI / CIENTIFICO DE DATOS

\$8119392332 | ☑ adrian.rod.v@gmail.com | ★ adrian-rdz.github.io/
O adrian-rdz | in adrián-alejandro-rodríguez-villarreal-36369617a



### Semblanza

Maestro en Cómputo Estadístico egresado del CIMAT Unidad Monterrey y Licenciado en Ciencias Computacionales egresado de la Facultad de Ciencias Físico Matemáticas de la Universidad Autónoma de Nuevo León (UANL).

Cuento con 6 años de experiencia en el área de Consultoría específicamente Datawarehousing, ETL y Buisness Intelligence haciendo uso del software Oracle ODI, Oracle HFR, Oracle OBIEE, SAP BW, SAP BO, SAP IDT, SAP Data Services, Informatica Power Center.

Capacidades sobresalientes son análisis, diseño, creación de Flujos ETL en SAP BW, SAP Data Services y Oracle ODI, Monitoreo y Reporteo BW: Bex y WAD's así como también reporteo SAP Business Objects (WEBI, Dashboard, Crystal Reports) y Oracle OBIEE y Hyperion Financial Reporting. Preparación de Documentación y manuales de uso, generación de reportes y dashboards SAP BO (Web Intelligence, Crystal Reports, Tableros Xcelsius, Navegación en Portal SAP) y BW. Modelado de capa semántica y de negocio usando SAP Information Design Tool, Programación en distintos lenguajes, Manejo de Base de Datos (Oracle Sql Developer), monitoreo de server SAP BO.

Algunas de las organizaciones para las cuales se me ha asignado como consultor son: Tesorería de Gobierno de Nuevo León, PepsiCo Colombia (PoC), ARCA, NEMAK, ITESM, Secretaría de Comunicaciones y Transporte SCT.

Actualmente me encuentro finalizando mi tesis la cual esta orientada a Mantenimientos Predictivos usando técnicas de Machine Learning e Inteligencia Artificial.

### Habilidades \_

**Lenguajes Programación** Python, R, Rcpp, Rmarkdown, Latex, bash scripting, Java, C,CK, JavaScript

Oracle, SQL Server, MySQL, PostgreSQL

Herramientas Desarrollo

VisualStudioCode, Git, GitHub/GitLab, SublimeText, Anaconda, Matlab,

**Herramientas ML & AI** 

**Bases de Datos** 

Rstudio, Anaconda, Jupyter-notebooks, docker, librerías ML y AI (pandas, sklearn, numpy, scipy, plotly, matplotlib, caret, Keras, Tensorflow, tidyverse, spacy, fastext, pywavelets, hmmlearn, Rmarkdown, Leaflet)

Oracle OBIEE, Oracle HFR, Oracle ODI, Hyperion Essbase, SAP Information Design Tool,

Herramientas BI - DW

SAP BO Web Intelligence 4.0, SAP BW 7.01 SAP BEX Analyzer SAP BW Web Application Designer (WAD),

SAP BO Web Intelligence 4.0, SAP BO Crystal Reports 4.0, SAP Data Services,

4.1 SAP Workforce Performance Builder 9.2 , Dashbords 2011 (Xcelsius)

Soft Skills

Adaptación a nuevos conceptos conocimientos y tecnologías, Aprendizaje continuo, Trabajo bien equipo e individual, Acostumbrado a trabajar en sitio y remoto

# **Experiencia**

#### Maestría Computo Estadístico

Monterrey, México

CIMAT UNIDAD MONTERREY

Agosto 2017 – Agosto 2019

 Cursando Maestría con especialización en áreas de computo, Estadística y Ciencia de Datos Intellego S.C.

Monterrey, México

CONSULTOR BI DW (INGENIERO DE DATOS)

Enero 2013 - Mayo 2017

• Consultor de Business Intelligence, durante los primeros años fui consultor con herramientas de SAP tanto del área de BI para realización de visualizaciones como para el área de Ingeniería de datos usando y creando modelos para el Data Warehouse de SAP, como las listadas en habilidades, posteriormente seguí con los mismos roles, de manera mas especializada y cambiando a las tecnologías de Oracle

FICS Solution S.C. Monterrey, México

CONSULTOR DE SISTEMAS (ERP DESARROLLADOR)

Junio 2011 – Enero 2013

• Desarrollo de software, modificaciones a ERP Kepler, Análisis de Requerimientos y Soporte

# **Proyectos**

ITESM Monterrey, México Pabellon TEC

CONSULTOR ORACLE (ETL,BI)

Febrero- 2016 - Julio 2017

• Proyecto EPM – Generar reportes Oracle HFR de Seguimiento Prespuestal, y asignación de permisos de seguridad, Creación de flujos de datos en ETL Oracle Data Integrator, dichos flujos eran necesarios para la correcta realización del proyecto, Creación de reportes y Dashboard Ejecutivos usando Oracle OBIEE, Creación de flujos ETL usando Informatica Power Center para cargas y extracciones de Datawarehouse.

ITESM Monterrey, México Pabellon TEC

CONSULTOR SAP BO

Abril- 2015 – Enero 2016

Proyecto Talento y Cultura - Generar propuestas de diseño para reportes WEBI's, Desarrollo de Reportes Webi's, Creación de Reportes Crystal
Reports, Modificación de Dashboards existentes en SAP BO Dashboard 4.1, Validaciones de Datos, Generación de Permisos para Usuarios BO,
Monitoreo de Server BO, Tomcat, Creación de capa semántica de información, modelo estrella o copo de nieve para consumir información de
las fuentes (Oracle) | Resultados Reportes de indicadores para Talento y Cultura ITESM que ayuden acelerar el análisis de los mismos, sigue en
proceso

ARCA Monterrey, México

CONSULTOR SAP BW

Abril 2014 - Septiembre 2014

 NEMAK - Consolidation Tool, Generación de Reportes Financieros Bex Analyzer y WAD's, Creación de flujo de datos basado en Fuente de datos texto plano | BENEFICIOS: Reportes Financieros con toda la gama de vistas requeridas para su fácil uso

Nemak Monterrey, México vía remota

CONSULTOR SAP BW

30 Junio 2014 – 11 Julio 2014

• NEMAK - Consolidation Tool, Generación de Reportes Financieros Bex Analyzer y WAD's, Creación de flujo de datos basado en Fuente de datos texto plano | BENEFICIOS: Reportes Financieros con toda la gama de vistas requeridas para su fácil uso

PEPSICO COLOMBIA

México Monterrey vía remota

CONSULTOR SAP ETL

Octubre 2013 - Marzo 2014

Desarrollo de PoC para el Proceso de Liquidación de Compensaciones. Creación de flujos ETL usando SAP Data Services y generación de reportes SAP Web Intelligence en base a la información integrada| BENEFICIOS: Automatizar e integrar los distintos sistemas que intervienen en
el proceso; mejorando los tiempos requeridos para la generación de indicadores de seguimiento diario así como la sincronización de información

#### SECRETARIA DE COMUNICACIONES Y TRANSPORTE

México Monterrey vía remota

GENERACIÓN DE CONTENIDO

Julio 2013 – Agosto 2013

 Resultados: 16 Cursos Digitales para la plataforma Club Digital los cuales se imparten en línea ,Documentación de los cursos Desarrollados, Tutoriales Flash de los cursos desarrollados

#### TESORERIA GOBIERNO DEL ESTADO DE NUEVO LEON

Centro de Monterrey México

CONSULTOR SAP BW,BO

Enero 2013 - Septiembre 2013

Consultor BO, Desarrollo de Reportes BO de Armonización Contable | Resultados: Documentación Técnica de BW, Documentación para reportes BO Generados, Reportes Web Intelligence, Publicación de Reportes en Portal SAP, Manuales de Usuario para reportes Web Intelligence, Crystal Reports, Tableros Xcelsius, BEX Queries, Simulaciones para Reportes de Armonización Contable Publicados en Portal SAP de GENL, Beneficios: Integración de las distintas herramientas SAP (SAP-BW, SAP-Netweaver, SAP -Business Objects) para el proyecto del estado Consejo Estatal de Armonización Contable del Estado de Nuevo León, "El CEACNL".

## Educación

#### Centro de Investigación en Mátematicas CIMAT-Monterrey

Monterrey, México

MAESTRÍA EN COMPUTO ESTADISTICO

Agosto 2017 - Agosto 2019

#### Facultad de Ciencias Fisico Matematicas (UANL)

Monterrey, México

LICENCIATURA EN CIENCIAS COMPUTACIONALES

2006 - 2012

# **Idiomas**

Inglés (B2)

563 PUNTOS TOEFL ITP